臺灣臺南地方法院刑事判決　　　　　　　　　　　　九十年度南簡上字第一一五號
　　上　訴　人
　　即　被　告　丙○○
右上訴人即被告因違反家庭暴力防治法案件，不服臺灣臺南地方法院九十年度南簡字
第三八一號，中華民國九十年六月十一日第一審簡易判決（聲請簡易判決處刑書案號
：臺灣臺南地方法院檢察署九十年度偵字第五五四一號），提起上訴，及臺灣臺南地
方法院檢察署移送併案（九十一年度偵字第六二四四號），本院判決如左：
    主  文
原判決撤銷。
丙○○連續違反法院依家庭暴力防治法第十三條第二項第四款所為遠離被害人住居所
之裁定，處拘役伍拾伍日，如易科罰金，以佰元折算壹日。
    事  實
一、丙○○係乙○○之妻，二人間具有家庭暴力治法第三條第一款所定之家庭成員關
    係。丙○○明知乙○○前因不堪其實施家庭暴力，乃依法向本院民事庭申請民事
    保護令，而由本院民事庭於民國九十年三月三十日，以九十年度家護字第一號裁
    定核發「民事通常保護令」，令丙○○不得對乙○○實施身體或精神上不法侵害
    之行為及遷出乙○○位於臺南縣下營鄉十六甲三九號之一之住居所並應遠離乙○
    ○前揭住居所至少五十公尺，保護令之有效期間為一年，且此一民事通常保護令
    於同年四月二十六日下午五時三十分經執行保護令之員警將內容告知丙○○，並
    收受該保護令之送達。嗣丙○○因小孩生病為探視小孩，竟不顧上開禁令，基於
    違反上開保護令之概括犯意，先於(一)九十年五月十日晚間九時許，前往上開乙○
    ○位於臺南縣下營鄉十六甲三九號之一之住居所，並入內探視小孩；再於(二)九十
    年九月二十六日晚間九時許起，至上開住所內探視小孩，並強行留宿於房間內，
    違反法院令丙○○應遠離乙○○上開住所之裁定。其間經乙○○報警處理，警方
    遂分別於九十年五月十日晚間九時許及同年九月二十七日上午十時三十分許，在
    乙○○上開住所查獲丙○○。
二、案經臺南縣警察局麻豆分局報請臺灣臺南地方法院檢查署檢察官聲請簡易判決處
    刑及移送併辦。
    理  由
一、訊據被告丙○○矢口否認有事實欄(一)之犯行，辯稱：九十年五月十日當天因小孩
    得蜂窩性組織炎出院回家，伊要到下營看小孩，伊把機車停在外面，伊公公就拿
    鋤頭追伊，伊並沒有回家云云；又被告固坦承於事實欄(二)之時間進入告訴人乙○
    ○位於臺南縣下營鄉十六甲三九號之一之住處，探視小孩並留宿於房間內之事實
    ，惟亦矢口否認有違反保護令之犯行，辯稱：伊係因臺灣臺南地方法院九十年度
    家護字第二二一號之裁定內容表示伊可探視小孩，不受九十年度家護字第一號內
    容之限制，伊才回家看小孩云云。惟查：
  (一)就事實欄(一)部分之事實，業據被告於警訊及偵查中坦承不諱（見臺南縣警察局麻
    豆分局麻警刑字第三五二一號刑案偵查卷宗及九十年度偵字第五五四一號卷第六
    頁），核與告訴人乙○○於警訊所指訴之情節相符，復經證人即到場處理之臺南
    縣警察局麻豆分局賀建派出所員警甲○○於本院九十一年五月二十三日調查時到
    庭證述屬實，且有本院九十年度家護字第一號通常保護令影本及臺南縣警察局麻
    豆分局保護令執行紀錄表在卷可稽，事證明確，雖被告於本院調查時翻異前詞辯
    稱：伊並沒有進入乙○○位於臺南縣下營鄉十六甲三九號之一之住處云云，顯係
    卸責之詞，不足採信，被告此部分之犯行堪以認定。
  (二)就事實欄(二)部分之事實，業據被告於警訊及偵審中供承不諱（見臺南縣警察局麻
    豆分局麻警刑字第九六一七號刑案偵查卷宗及九十年度偵字第一二二七六號卷第
    十頁），核與告訴人乙○○於警訊及偵審中所指訴之情節相符（見九十年度偵字
    第一二二七六號卷第十一頁及九十年度易字第二五五一號第二十九頁），並經證
    人即到場處理之臺南縣警察局麻豆分局賀建派出所員警黃永祥及證人即當時在場
    之告訴人乙○○之父母湯玉輝、湯丁貴花分別於偵查及本院於九十年度易字第二
    五五一號調查時證述無訛（見九十年度偵字第一二二七六號卷第十一頁、第十五
    頁及九十年度易字第二五五一號第十二頁、第二十八頁），被告確於事實欄(二)之
    時間返回告訴人乙○○之住處探視小孩一情，洵堪認定。雖被告辯稱：伊係因臺
    灣臺南地方法院九十年度家護字第二二一號之裁定內容表示伊可回家探視小孩才
    回家云云，然觀諸本院九十年度家護字第二二一號裁定之內容並未允許被告至告
    訴人臺南縣下營鄉甲中村十三鄰十六甲三九之一號之住處，此有該裁定之影本附
    卷可參，是被告所辯，亦無非係顯係事後卸責之詞，不足採信，其此部分違反家
    庭暴力防治法之犯行，堪予認定。
二、查被告丙○○係告訴人乙○○之配偶，為家庭暴力防治法第三條第一款之家庭成
    員。核被告丙○○違反本院令其遠離告訴人乙○○住所之民事通常保護令，擅自
    進入告訴人住居所之所為，係違反家庭暴力防治法第十三條之規定而犯同法第五
    十條第四款之違反保護令罪。又被告連續二次違反保護令之行為，時間相近，目
    的相同，手段相類，所犯又係構成要件相同之罪名，顯係出於概括犯意反覆為之
    ，為連續犯，應依刑法第五十六條之規定以一罪論，並加重其刑。另公訴人雖僅
    就被告於九十年五月十日，違反保護令擅自進入告訴人位於臺南縣下營鄉甲中村
    十三鄰十六甲三九之一號之住處之犯行提起公訴，然公訴人就犯罪事實中一部起
    訴者，其效力及於全部，其移送併案審理部分之犯罪事實，因與前揭起訴及論罪
    科刑部分，有連續犯之裁判上一罪之關係，為起訴效力所及，本院自得就此部分
    併予審理，附此敘明。
三、原審以被告事證明確，因予以論罪科刑，固非無見。惟查上開未起訴部分，原審
    未及審酌，尚有可議，被告上訴意旨指摘原判決不當，雖不足採，惟原判決既有
    可議，自應由本院將原判決撤銷改判。爰審酌被告明知保護令之內容，必須遠離
    告訴人乙○○臺南縣下營鄉甲中村前十三鄰十六甲三九之一號之住處至少五十公
    尺，且保護令仍在有效期間，卻無視法令規定，一再違反保護令之內容，造成告
    訴人及其家人精神上之痛苦非輕，本不宜從輕量刑，惟念及其係因思念子女而觸
    法，此為人情之常等一切情狀，量處如主文所示之拘役，並諭知易科罰金之標準
    ，以資懲儆。又由被告上訴者，第二審法院不得諭知較重於原審判決之刑，但因
    原審判決適用法條不當而撤銷之者，不在此限，為刑事訴訟法第三百七十條所明
    定。本件嗣經檢察官併案，且有審判上不可分之裁判上一罪之連續犯關係，本院
    自得予以加重其刑，合併說明。
四、被告丙○○經合法傳喚，無正當理由於審判期日不到庭，爰不待其陳述，逕行判
    決。
據上論斷，應依刑事訴訟法第四百五十五條之一第一項、第三項、第三百六十九條第
一項前段、第三百六十四條、第三百七十一條、第二百九十九條第一項前段、家庭暴
力防治法第五十條第四款，刑法第十一條前段、第五十六條、第四十一條第一項前段
，罰金罰鍰提高標準條例第二條，判決如主文。
本案經檢察官羅瑞昌到庭執行職務。
中    華    民    國      九十一    年      八        月        十二    日
                                  臺灣臺南地方法院刑事第三庭
                                      審判長法  官  李政庭
                                            法  官  蔡直青
                    法  官  林佩儒
右正本證明與原本無異。
如不服本判決，應於判決送達後十日內，向本院提出上訴狀。
                                           書記官  廖文靜
中    華    民    國      九十一      年      八      月     二十六     日
附錄論罪科刑法條：
家庭暴力防治法第五十條
違反法院依第十三條、第十五條所為之下列裁定者，為本法所稱之違反保
護令罪，處三年以下有期徒刑、拘役或科或併科新台幣十萬元以下罰金︰
一  禁止實施家庭暴力行為。
二  禁止直接或間接騷擾、接觸、通話或其他連絡行為。
三  命遷出住居所。
四  遠離住居所、工作場所、學校或其他特定場所。
五  命完成加害人處遇計畫：戒癮治療、精神治療、心理輔導或其他治療
    、輔導。
